【裁判字號】    89,易,425
【裁判日期】    890808
【裁判案由】    竊盜
【裁判全文】
臺灣雲林地方法院刑事判決                          八十九年度易字第四二五號
    公  訴  人  臺灣雲林地方法院檢察署檢察官
    被      告  甲○○
右列被告因竊盜案件，經檢察官提起公訴（八十九年度偵字第一七七四號），本院判
決如左：
    主  文
甲○○連續竊盜，累犯，處有期徒刑壹年肆月，應於刑之執行前，令入勞動場所強制
工作年。
    事  實
一、甲○○前於八十一年二月二十六日因竊盜案件，經臺灣桃園地方法院判處有期徒
    刑五月，於八十一年四月十六日判決確定，並於八十一年六月十八日執行完畢；
    又於八十四年一月二十六日因竊盜案件，經台灣桃園地方法院判處有期徒刑五月
    ，於八十四年三月三十一日判決確定，並於八十五年三月二十八日縮短刑期假釋
    期滿執行完畢；復於八十六年五月十四日因竊盜案件，經台灣桃園地方法院判處
    有期徒刑一年二月，於八十六年六月二十六日判決確定，於八十七年五月十三日
    執行完畢，其多次犯罪，經刑之執行完畢後，均未知悛悔而一再犯罪，有犯罪之
    習慣。詎仍不知悔改，竟又基於意圖為自己不法所有之概括犯意，連續先於八十
    九年四月二十七日上午六時許，在雲林縣虎尾鎮○○路○○路虎尾老人會館，竊
    取乙○○所掌管之卡拉ＯＫ、放影機、ＣＤ錄音機各一台，甫得手之際，即為乙
    ○○發現，經乙○○報警後，為警循線於台西客運停車場辦公廳後廁所內查獲；
    嗣又於八十九年五月二十日上午七時三十分許，在桃園縣新屋鄉○○村○○路與
    四維街口，因見車主廖國祥之父廖文光下車購買早餐，其所駕駛之車號ＫＩ─八
    六九五號自用小客車停放在該處，並未熄火，即承前之概括犯意，在廖文光不知
    情之情況下，打開車門後逕將上開自用小客車駛離（車內另有廖文光之身分證、
    玉山銀行存摺一本及廖國祥之汽車行照一份），得手後，迄同年月二十二日二十
    二時許，其駕駛該車行經桃園縣新屋鄉九斗村八鄰四九之三號產業道路時，為警
    當場查獲。
二、案經雲林縣警察局虎尾分局報請臺灣雲林地方法院檢察署檢察官偵查起訴。
    理  由
一、右揭事實，業據被告甲○○警訊、偵查及本院審理時自白不諱，核與被害人乙○
    ○、廖文光指述之情節相符，並有贓物認領保管收據二紙、照片四幀、車輛竊盜
    及車牌失竊資料個別查詢報表─查詢車牌認可資料、車輛協尋證明單一紙在卷可
    稽，是被告前揭自白，核與事實相符，應堪採信。本件事證明確，被告犯行堪以
    認定。
二、核被告所為，係犯刑法第三百二十條第一項之罪。被告先後二次犯行，時間緊接
    ，方法相同，觸犯構成要件相同之罪名，顯係基於概括犯意為之，為連續犯，應
    依連續犯之規定以一罪論，並依法加重其刑。公訴意旨雖未論及被告竊取車號Ｋ
    Ｉ─八六九五號自用小客車部分之犯行，惟被告該部分犯行與本件公訴人起訴其
    竊取卡拉ＯＫ、放影機、ＣＤ錄音機各一台之犯罪，既有連續犯之裁判上一罪關
    係，為起訴效力所及，本院自應一併審判。查被告前於民國八十六年間因竊盜罪
    ，經台灣桃園地方法院以八十六年度易字第一五○四號判處有期徒刑一年二月確
    定，於八十七年五月十三日執行完畢，此有台灣高等法院被告全國前案紀錄表一
    紙在卷可憑，其於五年以內再犯本件最重本刑為有期徒刑以上之罪，為累犯，應
    依刑法第四十七條之規定加重其刑。爰審酌被告不思正途獲取報酬，反圖不勞而
    獲，仿宵小行徑，竊取他人財物，其心態顯有未當，且其已有多次前科，素行不
    佳，屢次被查獲後又再犯罪，不知悔改，及其犯罪後於本院審理時均坦承犯行，
    犯後態度良好等一切情狀，量處如主文所示之刑。查被告曾於八十一年二月二十
    六日因竊盜案件，經臺灣桃園地方法院判處有期徒刑五月，於八十一年四月十六
    日判決確定，並於八十一年六月十八日執行完畢；又於八十四年一月二十六日因
    竊盜案件，經台灣桃園地方法院判處有期徒刑五月，於八十四年三月三十一日判
    決確定，並於八十五年三月二十八日縮短刑期假釋期滿執行完畢；復於八十六年
    五月十四日因竊盜案件，經台灣桃園地方法院判處有期徒刑一年二月，於八十六
    年六月二十六日判決確定，指揮書執行完畢日期為八十七年五月十三日，被告於
    前開多次犯罪科刑執行完畢後，均未知悛悔而一再犯罪，足認其有犯罪之習慣，
    且其劣習幾經刑罰處遇猶未能滌除，應依竊盜犯贓物犯保安處分條例第三條第一
    項第一款及第五條之規定，諭知於刑之執行前，令入勞動場所強制工作三年，以
    矯正其惡習。
據上論斷，應依刑事訴訟法第二百九十九條第一項前段、刑法第五十六條、刑法第三
百二十條第一項、第四十七條、竊盜犯贓物犯保安處分條例第三條第一項第一款、第
四條、第五條第一項前段、罰金罰鍰提高標準條例第一條前段，判決如主文。
本案經檢察官徐維嶽到庭執行職務。
中      華      民      國      八十九      年     八     月     八     日
                                            臺灣雲林地方法院刑事第二庭
                                                審判長法官  紀  文  勝
                                                      法官  蔣  得  忠
                          法官  冷  明  珍
右正本證明與原本無異。
如不服本判決，應於送達後十日內，向本院提出上訴狀。（須附繕本）
                                                    書記官  周  麗  雲
中      華      民      國      八十九      年     八     月     九     日
刑法第三百二十條
意圖為自己或第三人不法之所有，而竊取他人之動產者，為竊盜罪，處五年以下有期
徒刑、拘役或五百元以下罰金。
意圖為自己或第三人不法之利益，而竊佔他人之不動產者，依前項之規定處斷。
前二項之未遂犯罰之。


司法院資訊處製作；財團法人民間司法改革基金會備份。
